analizador-foma/qichwa.lexc
LEXICON S16
+maA[1.Obj]:^maa Oblig;
+mantsik[3.Sbj/1Pl.Inc.Obj]:^mantsik Cond;
+maA+rqa[Pst]+ntsik[3.Sbj/1Pl.Inc.Obj]:^marqantsik #;
+maA+rqu[RecPst]+ntsik[3.Sbj/1Pl.Inc.Obj]:^marquntsik #;
+shu[3.Sbj]+nki[2.Obj]:^shunki NegInterr;
+shu[3.Sbj]+rqu[RecPst]+nki[2.Obj]:^shurqunki NegInterr;
+shu[3.Sbj]+nki[2.Obj]+man[Cond]:^shunkiman NegInterr;
+q[1.Sbj][2.Obj]:^q Cond;
+q[Agt]:^q PossMark;
+q[Hab]:^q NaSlot;
+y[Inf]:^y #;
+y[Inf]:^y PossMark; ! L'infinitif peut jouer le rôle de nominalisateur
+y[Inf]:^y Pred;
+y[Inf]:^y Advbz;
Subord;
Vflex;

LEXICON Oblig
+na[Pot](N):^na PossMark;
Interp;

LEXICON Interp
+nki[2]:^nki NaSlot;
+nqa[Fut.3]:^nqa NaSlot;
+n[3]:^n NaSlot;
+rqa[Pst]:^rqa Evidential;
+rqa[Pst]:^rqa FlexPst;
+rqu[RecPst]:^rqu FlexPst;
+q[Hab]:^q #;
+naq[Rpst]:naq #;
Subord;
Imp;

LEXICON FlexPst
+q[1.Sbj/2.Obj]:^q Indep;
+yki[2.Sbj]:^yki Indep;
+n[3]:^n Indep;
+nki[2]:^nki Indep;


LEXICON Subord
+pti[Cnv](N):^pti PossMark;
+pti[Cnv]+q[1.Sbj][2.Obj]:^ptiq Indep; ! willaptiqmi "Cuando te avise"
+nqa[Sub](N):^nqa PossMark; ! 'dik' en turco
+r[Cnv](N):^r PossMark;
+shpa[Grd]:^shpa NaSlot; ! En Huaraz y Aija
Vflex;

LEXICON Vflex
+rqa[Pst]:^rqa VPersPst;
+rqa[Pst][3]:^rqa NegInterr;
+rqu[RecPst]:^rqu VPersPst;
+shqa[Prf](N):^shqa #;
+shqa[Prf](N):^shqa PossMark;
+naq[Rpst]:^naq NaSlot;
+shaq[Fut.1]:^shaq NaSlot;
+nqa[Fut.3]:^nqa NaSlot;
!@D.YAA@+shun[Fut.1Pl.Inc]:@D.YAA@^shun NaSlot; !Double pluriel impossible
+shun[Fut.1Pl.Inc]:^shun NaSlot;
+shqayki[Fut.1.Sbj/2.Obj]:^shqayki NaSlot;
+shwan[Cond.1Pl.Inc]:^shwan #;
+shway[Cond.1Pl.Inc]:^shway #; ! Variante Llamellín
+q[Hab]:^q #;
!@P.NA.ON@+na[Pot](N):@P.NA.ON@^na PossMark;
+na[Pot](N):^na PossMark;
VPers;

LEXICON VPersPst
[3]+naq[Rpst]:^naq NaSlot; ! On trouve rarement la forme -nnaq
+yki[2]:^yki NaSlot;
+q[1.Sbj/2.Obj]:^q NaSlot;
VPers;

LEXICON VPers
+ː[1]:^&	Cond;
+nki[2]:^nki Cond;
+n[3]:^n Cond;
+ntsik[1Pl.Inc]:^ntsik Cond;
+n[3]+naq[Rpst]:^nnaq Indep;
Imp;

LEXICON Cond
+man[Cond]:^man NaSlot;
NaSlot;
Causal;
#;

LEXICON Imp
+y[Imp.2]:^y NaSlot;
+tsun[Imp.3]:^tsun NaSlot;
+shun[Imp.1Pl.Inc]:^shun NaSlot;

!------------- ADV INFLECTION --------------------- !

LEXICON AdvNum
+pa[Man]+yan[Dist]:^payan #;

LEXICON Hour
+llaA[Lim]:^llaa NaSlot;
CaseEqu;

LEXICON Advbz
+pa[Man](ADV):^pa #;

!------------------------------!
LEXICON LlaaSlot1
+lla[Lim]:^lla PossMark;
+lla[Lim]:^lla Pred;
Pred;
PossMark;


!-------------- PRONOUNS DERIVATION --------------- !
LEXICON PronFlex
[PRON]:0 PlNom;

LEXICON PronInt
[PRON]:0 #;
[PRON.Interr]:0 Ctrs;

LEXICON LlaaSlotPron
[PRON]+lla[Lim]:^lla CasePron;
[PRON]+pa[Man](ADV):^pa #; 
[PRON]:0 CasePron;
[PRON]:0 #;

LEXICON LlaaSlotDeict
[PRON]+lla[Lim]:^lla MotionCases;
[PRON]:0 MotionCases;

LEXICON CasePron
+chaw[Loc]:^chaw NaPron;
+chuu[Loc]:^chuu NaPron;
+kama[Ter]:^kama NaPron;
+yaq[Ter]:^yaq NaPron;
+man[All]:^man NaPron;
+pita[Abl]:^pita NaPron;
+piq[Abl]:^piq NaPron;
+wan[Com]:^wan NaPron;
+ta[Obj]:^ta NaPron;
+pa[Gen]:^pa NaPron;
+pa[Prol]:^pa NaPron;
+paq[Ben]:^paq NaPron;
NaPron;

LEXICON ImanawDerivLla
[ADV]:0 ImanawDeriv;
[ADV]+lla[Lim]:^lla ImanawDeriv;

LEXICON ImanawDeriv
+pa[Man]:^pa #;
EndPron;

LEXICON NaPron
+na[Acp]:^na EndPron;
EndPron;

LEXICON EndPron
+pis(Pron.Indef):^pis #;
+taq[Ctrs](Pron.Interr):^taq #;
+chi[Conjc](Pron.Interr):^chi #;
+raq[Inacp]:^raq #;
+mi[Asrt]:^mi #;
+shi[Nfh]:^shi #;
+qa[Top]:^qa #;
#;

LEXICON MayqaDeriv
[PRON]:0 PossMark;

!-------------- POSSESSIVE MARKERS ---------------- !

LEXICON PossMark
+ː[Poss.1Sg]:^& PlNom;
+ːkuna[Poss.1Pl.Excl]:^&kuna LlaaSlot;
+yki[Poss.2]:^yki PlNom;
+n[Poss.3]:^n PlNom;
+ntsik[Poss.1Pl.Inc]:^ntsik PlNom;
PlNom;

LEXICON PossMarkNum
+ː[Poss.1Sg](Pron.Sets):^& Indep;
+yki[Poss.2](Pron.Sets):^yki Indep;
+n[Poss.3](Pron.Sets):^n Indep;
+ntsik[Poss.1Pl.Inc](Pron.Sets):^ntsik Indep;

LEXICON PlNom
+kuna[Pl]:^kuna LlaaSlot;
LlaaSlot;

! ------------------------------------------------- !

LEXICON LlaaSlot
+lla[Lim]:^lla Case;
+lla[Lim]:^lla Evidential;
Case;

!-------------- CASUAL SUFFIXES ------------------- !
LEXICON Case
+chaw[Loc]:^chaw CaseEqu;
+chuu[Loc]:^chuu CaseEqu;
+kama[Ter]:^kama CaseEqu;
+yaq[Ter]:^yaq CaseEqu;
+man[All]:^man CaseEqu;
+pita[Abl]:^pita CaseEqu;
+piq[Abl]:^piq CaseEqu;
+wan[Com]:^wan CaseEqu;
+ta[Obj]:^ta CaseEqu; 
+ta[Obj]+wan[Com]:^tawan CaseEqu;
+pa[Gen]:^pa CaseEqu;
+pa[Man]:^pa CaseEqu;
+pa[Prol]:^pa CaseEqu;
+paq[Ben]:^paq CaseEqu;
+yan[Dist]:^yan Indep;
Ctrs;
CaseEqu;
Causal;
NaSlot;

LEXICON MotionCases
+chaw[Loc](ADV):^chaw CaseEqu;
+chuu[Loc](ADV):^chuu CaseEqu;
+kama[Ter](ADV):^kama CaseEqu;
+yaq[Ter](ADV):^yaq CaseEqu;
+man[All](ADV):^man CaseEqu;
+pita[Abl](ADV):^pita CaseEqu;
+piq[Abl](ADV):^piq CaseEqu;

LEXICON CaseEqu
+naw[Equ]:^naw NaSlot;
NaSlot;

LEXICON NaSlot
+na[Acp]:^na Ctrs;
+raq[Inacp]:^raq Indep;
+ran[Inacp]:^ran #;
Ctrs;
Indep;
#;

LEXICON Ctrs
+taq[Ctrs]:^taq Indep;
+taa[Ctrs]:^taa Indep;
+tan[Ctrs]:^tan #;
Indep;
#;

LEXICON Causal
+raykur[Csl]:^raykur Indep;

!------------ INDEPENDANT SUFFIXES ----------------- !
LEXICON Indep
Topic;
Evidential;
NegInterr;
Emph;
+pis[Coord]:^pis NegInterr; ! à déplacer + éliminer #; dans NegInterr
#;

LEXICON Topic
+qa[Top]:^qa #;
#;

LEXICON Evidential
+mi[Asrt]:^mi #;
+shi[Nfh]:^shi #;
+chi[Conjc]:^chi #;
#;

LEXICON NegInterr
+tsu[Neg]:^tsu #;
+ku[Inter]:^ku #;
+tsuraq[Inter]:^tsuraq #;
#;

LEXICON Emph
+ri[Emp]:^ri #;
#;

!------------- SPECIAL DERIVATIONS ---------------- !
LEXICON ManaDeriv
[ADV]:0 Indep;
[ADV]+na[Disc]:^na Indep;
[ADV]+raq[Inacp]:^raq Evidential;
[ADV]+lla[Lim]:^lla Indep;
[ADV]+taq[Ctrs]:^taq Indep;
![ADV]+ku[Inter]:^ku #; ! Surgénère "amaku" - à modifier

LEXICON PNderiv
[PROPN]:0 LlaaSlot;

LEXICON Adv
hukllaylla AdvNum;
imanaw ImanawDerivLla;
mana ManaDeriv;
ama ManaDeriv;
LEXICON PropNoun
akuchu PNderiv;
alichu PNderiv;
amaru PNderiv;
amlluchu PNderiv;
anchiku PNderiv;
antuku PNderiv;
atawallpa PNderiv;
ayhata PNderiv;
bernardo PNderiv;
carmelu PNderiv;
chaqchan PNderiv;
chikney	PNderiv;
chikyanta PNderiv;
chonta PNderiv;
chontayoq PNderiv;
cristobal PNderiv;
damacho PNderiv;
dolorosa PNderiv;
enrique PNderiv;
españa PNderiv;
felipe PNderiv;
fortunatu PNderiv;
gonzález PNderiv;
guillermu PNderiv;
hirkaqucha PNderiv;
huamanga PNderiv;
hulano PNderiv;
isidru PNderiv;
jesús PNderiv;
jorge PNderiv;
juan PNderiv;
kallehon PNderiv;
karas PNderiv;
karwas PNderiv;
kasma PNderiv;
kochapampa PNderiv;
konokocha PNderiv;
libiaq PNderiv;
lima PNderiv;
luis PNderiv;
luna PNderiv;
manuel PNderiv;
markaraa PNderiv;
max PNderiv;
maria PNderiv;
maría PNderiv;
martín PNderiv;
mendoza PNderiv;
moises PNderiv;
mullaka PNderiv;
mushuq PNderiv;
nazarenu PNderiv;
norabuena PNderiv;
paramonga PNderiv;
peruw PNderiv;
pweblu PNderiv;
ramón PNderiv;
rekway PNderiv;
reynaldu PNderiv;
rojas PNderiv;
santyagu PNderiv;
santiago PNderiv;
santa PNderiv;
shanti PNderiv;
shimpi PNderiv;
shipiiku PNderiv;
siqsiqpampa PNderiv;
tikapampa PNderiv;
tikus PNderiv;
tinku PNderiv;
tinyash PNderiv;
tumpa PNderiv;
uchuyaku PNderiv;
victorina PNderiv;
wanha PNderiv;
wanuku PNderiv;
waranqayuq PNderiv;
waras PNderiv;
warmey PNderiv;
watkin PNderiv;
waylas PNderiv;
yawtan PNderiv;
yungay PNderiv;
